【裁判字號】    98,審交訴,34
【裁判日期】    980527
【裁判案由】    公共危險等
【裁判全文】
臺灣高雄地方法院刑事判決            98年度審交訴字第34號
公  訴  人  臺灣高雄地方法院檢察署檢察官
被      告  甲○○
上列被告因公共危險案件，經檢察官聲請簡易判決處刑（97年度
偵字第6904號），本院認不宜以簡易判決處刑，改依通常程序審
理，嗣被告於本院準備程序進行中，就被訴事實為有罪之陳述，
經合議庭裁定由受命法官獨任適用簡式審判程序審理，判決如下
：
    主  文
甲○○犯肇事致人傷害逃逸罪，累犯，處有期徒刑柒月。
被訴過失傷害部分公訴不受理。
    事實及理由
一、甲○○前因詐欺案件，經本院以96年度簡字第338 號判處有
    期徒刑6 月，甫於民國96年6 月21日易科罰金執行完畢。嗣
    於96年12月30日凌晨1 時許，駕駛車牌號碼為7M-9697 號之
    自用小客車，沿高雄市○○區○○路由南往北行駛，行經中
    山路與七賢路口時，貿然左轉，與同向沿內側車道直行由乙
    ○○駕駛之車牌號碼為0872-MF 號自用小客車發生碰撞，致
    乙○○受有額頭瘀傷之傷害。詎甲○○於駕車肇事後，未採
    取救護等其他必要措施，亦未向警察機關報告，旋即逃逸。
    嗣為警循線查悉上情。案經乙○○素由高雄市政府警察局新
    興分局報告臺灣高雄地方法院檢察署檢察官偵查後聲請簡易
    判決處刑。
二、本件被告甲○○所犯係死刑、無期徒刑、最輕本刑為3 年以
    上有期徒刑以外之罪，其於準備程式中，就被訴事實均為有
    罪之陳述，經本院告知簡式審判程式之旨，並聽取檢察官及
    被告之意見後，合議庭裁定由受命法官獨任進行簡式審判程
    序。
三、證明被告犯罪所憑證據：
  (一)被告甲○○於偵查中及本院審理中之自白。
  (二)證人即告訴人乙○○於警詢及偵查中之證述。
  (三)證人顏瑋廷於偵查中之證述。
  (四)高雄市立聯合醫院96年12月30日診斷證明書。
  (五)高雄市立聯合醫院97年3 月14日之高市聯醫病字第09700016
    14號函及函內所附告訴人於高雄市立聯合醫院病歷資料。
  (六)高雄市立聯合醫院97年4 月28日之高市聯醫病字第09700029
    22號函。
  (七)道路交通事故現場圖、道路交通事故調查報告表、交通事故
    談話紀錄表各1份、現場照片8 張、被告之車損照片3 張。
四、按刑法第185 條之4 之肇事致人死傷逃逸罪，係以處罰肇事
    後逃逸之駕駛人為目的，俾促使駕駛人於肇事後能對被害人
    即時救護，以減少死傷，是該罪之成立祇以行為人有駕駛動
    力交通工具肇事，致人死傷而逃逸之事實為已足，毋須行為
    人另有何遺棄被害人或自身逃避司法裁判之意思（最高法院
    95年度臺上字第2193號判決參照）。查被告於肇事後，未留
    於車禍現場為即時救護、避免後車再度撞擊或協助相關人員
    迅速處理事故而離去，其離去行為已可能使肇事所發生之損
    害再度擴大，自屬肇事逃逸之行為。故核被告所為，係犯刑
    法第185 條之4 之肇事逃逸罪。又被告有如前所述之前科紀
    錄，有臺灣高等法院被告前案紀錄表1 份在卷可查，其於受
    有期徒刑執行完畢後，5 年以內故意再犯本件有期徒刑以上
    之罪，為累犯，應依法加重其刑。爰審酌被告駕駛車輛與告
    訴人乙○○駕駛之自小客車發生車禍事故後，竟擅行離開現
    場，置受傷之告訴人不顧，影響告訴人即時救護之時機，所
    為實屬不該，惟念被告犯後已與告訴人達成和解，並給付賠
    償金新臺幣12萬元，有和解書1 份在卷可參，足見已有悔意
    等一切情狀，從輕量處如主文所示之刑，以資懲儆。
五、公訴不受理部分：
  (一)公訴意旨另以：被告上揭犯罪事實所載時、日，駕駛車牌號
    碼7M-9697 號自小客車，行經案發路口時，本應注意轉彎車
    應讓直行車先行及車前狀況，隨時採取必要之安全措施，且
    依當時天候、路況及視線等情形，並無不能注意之情事，竟
    疏未注意，其自告訴人駕駛車牌號碼為0872-MF 號之自小客
    車後方超車後，即貿然左轉，以致直行行駛在前方之告訴人
    見狀後閃避不及，而雙方自小客車發生碰撞，致告訴人受有
    額頭瘀傷之身體傷害，因認被告就此部分另涉犯刑法第284
    條第1 項前段過失傷害罪嫌等語。
  (二)按告訴乃論之罪，告訴人於第一審辯論終結前，得撤回其告
    訴；又告訴經撤回者，法院應諭知不受理之判決，刑事訴訟
    法第238 條第1 項、第303 條第3 款分別定有明文。又按刑
    法第284 條第1 項前段之過失傷害罪，依同法第287 條前段
    之規定，須告訴乃論。
  (三)查被告與告訴人業已達成和解，並經告訴人撤回對被告有關
    過失傷害部分之告訴等情，有和解書及刑事撤回告訴狀各1
    份在卷可稽。故揆諸前揭說明，本件就被告所涉過失傷害罪
    嫌部分，應為不受理之諭知。
據上論斷，刑事訴訟法第452 條、第273 條之1 第1 項、第299
條第1 項前段、第310 條之2 、第454 條第2 項、第303 條第3
款，刑法第185 條之4 、第47條第1 項，判決如主文。
本案經檢察官陳登燦到庭執行職務。
中    華    民    國    98    年    5     月    27    日
                  交通法庭      法  官  黃沛文
以上正本，係照原本作成，證明與原本無異。
如不服本判決應於收受本判決後10日內向本院提出上訴書狀，並
應敘述具體理由，如未敘述上訴理由者，應於上訴期間屆滿後20
日內補提理由書狀於本院（均須按他造當事人之人數附繕本）「
切勿逕送上級法院」。
中    華    民    國    98    年    5     月    27    日
                                書記官  陳俐嫺
附錄本判決論罪之法條：
刑法第185條之4
駕駛動力交通工具肇事，致人死傷而逃逸者，處6 月以上5 年以
下有期徒刑。


司法院資訊處製作；財團法人民間司法改革基金會備份。
